# 新租赁准则下投资性房地产

提问人：jiuzhou010 时间：2020-02-26 08:05:27
陈老师，如果是将自有的房屋出租了，转到了投资性房地产，国际准则是需要连的土地一起转么？需要按公允价值计量么？

回答人：chenyiwei
1 、连同对应的所占土地一并结转（具体原因参考《瑞华研究 2010 ～ 2019 汇编》之“问题1-1-64（部分出租自建房屋建筑物转入投资性房地产是否应结转无形资产中对应的土地使用权）”）。IFRS下对投资性房地产更倾向于按公允价值进行后续计量。